【裁判字號】    97,裁,829
【裁判日期】    970124
【裁判案由】    營業稅
【裁判全文】
最  高  行  政  法  院  裁  定
                                     97年度裁字第00829號
上  訴  人  開南金屬工業股份有限公司
代  表  人  甲○○
訴訟代理人  乙○○
被 上訴 人  財政部臺灣省南區國稅局
代  表  人  邱政茂
上列當事人間營業稅事件，上訴人對於中華民國96年7月24日高
雄高等行政法院96年度訴字第165號判決，提起上訴，本院裁定
如下：
    主  文
上訴駁回。
上訴審訴訟費用由上訴人負擔。
    理  由
一、按對於高等行政法院判決之上訴，非以其違背法令為理由，
    不得為之，行政訴訟法第242條定有明文。依同法第243條第
    1項規定，判決不適用法規或適用不當者，為違背法令；而
    判決有同條第2項所列各款情形之一者，為當然違背法令。
    是當事人對於高等行政法院判決上訴，如依行政訴訟法第24
    3條第1項規定，以高等行政法院判決有不適用法規或適用不
    當為理由時，其上訴狀或理由書應有具體之指摘，並揭示該
    法規之條項或其內容；若係成文法以外之法則，應揭示該法
    則之旨趣；倘為司法院解釋或本院之判例，則應揭示該判解
    之字號或其內容。如以行政訴訟法第243條第2項所列各款情
    形為理由時，其上訴狀或理由書，應揭示合於該條項各款之
    事實。上訴狀或理由書如未依此項方法表明，或其所表明者
    與上開法條規定不合時，即難認為已對高等行政法院判決之
    違背法令有具體之指摘，其上訴自難認為合法。
二、本件上訴人於民國（下同）89年7月1日至90年4月30日間無
    進貨事實，卻取得竑鈞企業社所開立字軌號碼ＢＲ00000000
    號統一發票計26張，進貨金額合計新台幣（下同）14,364,6
    90元，充作進項憑證並申報扣抵銷項稅額，致逃漏營業稅71
    8,238元，違反行為時營業稅法（90年7月9日修正營業稅法
    名稱為加值型及非加值型營業稅法，以下簡稱營業稅法）第
    15條第1項及第3項規定，經被上訴人所屬新化稽徵所查獲，
    移由被上訴人審理違章成立，除追繳稅款外，並依營業稅法
    第51條第5款規定，按所漏稅額處7倍罰鍰5,027,600元（計
    至百元止）。上訴人不服，申經復查結果，維持本稅原核定
    及變更罰鍰處分金額為524,114元。上訴人仍不服，就未獲
    變更部分，提起訴願，經遭決定駁回，遂提起本件行政訴訟
    。上訴人對於高等行政法院判決上訴，雖以該判決違背法令
    為由，惟核其上訴理由狀所載內容，係就原審取捨證據、認
    定事實之職權行使，及依職權解釋契約，指摘其為不當，並
    就原審已論斷者，泛言未論斷，或就原審所為論斷，泛言其
    論斷矛盾，而非具體表明合於不適用法規、適用法規不當、
    或行政訴訟法第243條第2項所列各款之情形，難認對該判決
    之如何違背法令已有具體之指摘。依首揭說明，應認其上訴
    為不合法。至稅捐核課期間與行為罰處罰時效不同，本件上
    訴人取得非實際交易對象之統一發票作為進項憑證，顯屬以
    不正當方法逃漏稅捐，其核課期間為7年。而行為罰之時效
    則不論是否以不正當方法逃漏稅捐均為5年，業經原判決詳
    述在案，上訴意旨猶以此加以爭執，自屬誤解。又進貨金額
    1,273,410元部分，上訴人並未提出實際交易對象，自無財
    政部95年5月23日台財稅字第09504535500號釋釋之適用，均
    併此敘明。
三、據上論結，本件上訴為不合法，依行政訴訟法第249條第1項
    前段、第104條、民事訴訟法第95條、第78條，裁定如主文
    。
中    華    民    國    97    年    1     月    24    日
                    最高行政法院第二庭
                        審判長法官  高  啟  燦
                              法官  黃  本  仁
                              法官  黃  合  文
                              法官  廖  宏  明
                              法官  楊  惠  欽
以  上  正  本  證  明  與  原  本  無  異
中    華    民    國    97    年    1     月    25    日
                              書記官  彭  秀  玲


司法院資訊處製作；財團法人民間司法改革基金會備份。
